【裁判字號】    95,交易,89
【裁判日期】    950317
【裁判案由】    過失傷害
【裁判全文】
臺灣臺中地方法院刑事判決              95年度交易字第89號
公  訴  人  臺灣臺中地方法院檢察署檢察官
被      告  甲○○
上列被告因過失傷害案件，經檢察官提起公訴（九十四年度偵字
第一三九八二號），本院合議庭裁定進行簡式審判程序，判決如
下：
    主    文
甲○○因過失傷害人，處有期徒刑貳月，如易科罰金，以佰元
折算壹日。
    犯罪事實
一、甲○○於民國九十三年十二月十五日上午某時，駕駛車牌號
    碼ＲＩ－一一七九號自用小客車，沿臺中縣豐原市○○○道
    由北往南方向行駛，於同日上午十時四十分許，行經豐原大
    道與西勢路交岔路，欲駛入西勢路並繼續銜接崇德路行駛時
    ，本應注意在變換車道時，應讓直行車先行，並注意安全距
    離，且應注意車前狀況，並隨時採取必要之安全措施，且依
    當時天候晴、為日間自然光線、路面乾燥無缺陷、無障礙物
    、視距良好等客觀情形，並無不能注意之特別情事，竟疏於
    注意而貿然駕車駛入西勢路。適有乙○○○騎乘車牌號碼Ｎ
    ＷＫ－八八七號機車，沿臺中縣豐原市○○路由北往南方向
    欲銜接崇德路繼續行駛，亦疏於注意車前狀況。迨甲○○發
    現乙○○○騎車自其左側駛近時業已避煞不及，致其所駕自
    小客車左前方輪弧、左後車門等處與乙○○○騎乘機車右側
    車身發生碰撞，乙○○○因而人車倒地，並受有右側鎖骨及
    肋骨骨折、頭部挫傷及外傷併顱內出血、顏面神經麻痺、胸
    部及腹部挫傷、上腸骨道出血等傷害。甲○○於肇事後、在
    具有偵查犯罪權限之公務員發覺犯罪人前，即於員警施瀛光
    詢問時自首犯罪，再於其後本案偵查、審理期間到庭接受裁
    判。
二、案經乙○○○訴由臺中縣警察局豐原分局報請臺灣臺中地方
    法院檢察署檢察官偵查起訴。
    理    由
一、本件被告甲○○於準備程序中，先就上開犯罪事實為有罪之
    陳述，且所犯係死刑、無期徒刑、最輕本刑為三年以上有期
    徒刑以外之罪，經本院合議庭依刑事訴訟法第二百七十三條
    之一第一項之規定，裁定由法官一人獨任進行簡式審判程序
    ，先此敘明。
二、上開犯罪事實，業據被告甲○○於本院審理時坦承不諱，並
    有道路交通事故調查報告表、現場圖各一份、現場及車損照
    片十二張、行政院衛生署豐原醫院、台中榮民總醫院診斷證
    明書各一份附卷可稽。告訴人乙○○○雖於警訊及檢察官偵
    查中均指稱係被告駕車撞擊其所騎乘之機車後煞車燈等語，
    惟查，依卷附道路交通事故調查報告表（二）第三三項所記
    載，被告所駕駛之車輛撞擊部位係左側車身，被害人機車撞
    擊之部位則係右側車身，互核與現場照片編號七、八、十二
    所示，被告自小客車撞擊之位置係在左前輪弧及左側車門，
    被害人機車則係在右側踏板部位相符，再觀諸二車之行進方
    向，可認二車係相互擦撞，並非被告自後追撞被害人，堪以
    認定。
二、按汽車在變換車道時，應讓直行車先行，並注意安全距離，
    且汽車行駛時，駕駛人應注意車前狀況，並隨時採取必要之
    安全措施，道路交通安全規則第九十七條第一項第五款、第
    九十四條第三項分別定有明文。被告駕駛自小客車，本應遵
    循前揭交通安全規定，注意前方車輛往來情形並停讓直行車
    先行，並適時採取必要安全措施，且依當時天候、路況、視
    距等情形，均無不能注意之特別情事，竟疏未注意而貿然變
    換車道，致其所駕自小客車與告訴人乙○○○之機車發生碰
    撞，被告駕車行為顯有過失。雖告訴人乙○○○就現場照片
    觀之，應能注意被告之自小客車自該處駛入其車道，其未適
    時注意車前狀況，應同屬本件車禍肇事因素。惟被告既有前
    揭明顯交通過失情節，自不因告訴人乙○○○騎車行為亦有
    疏失，即可解免其應負之過失傷害罪責。是以被告過失行為
    仍屬造成告訴人乙○○○受有前揭傷害之直接原因，二者間
    具有相當因果關係至明。本案事證已臻明確，被告犯行至堪
    認定。
三、核被告甲○○因過失駕駛行為致人受傷，所為係犯刑法第二
    百八十四條第一項前段之普通過失傷害罪。而被告於肇事後
    、具有偵查犯罪權限之公務員發覺其上開犯行前，在到場處
    理之員警施瀛光詢問時自首犯罪，再於其後本案偵查、審理
    期間到庭接受裁判，此觀卷附道路交通事故肇事人自首情形
    紀錄表及被告警詢筆錄甚明，被告甲○○既已合於法定自首
    之要件，應依刑法第六十二條前段之規定減輕其刑。爰審酌
    被告交通過失情節之輕重、告訴人乙○○○所受身體傷害之
    嚴重性、且告訴人對於本件車禍之發生並非全無咎責、被告
    迄今雖仍未與告訴人達成民事和解賠償告訴人損失、然被告
    於本院審理多次表示與被害人和解之意願，及其坦承犯行之
    犯後態度等一切情狀，量處如主文所示之刑，併諭知易科罰
    金之折算標準，以示懲儆。
據上論斷，應依刑事訴訟法第二百七十三條之一第一項、第二百
九十九條第一項前段，刑法第二百八十四條第一項前段、第四十
一條第一項前段、第六十二條前段，罰金罰鍰提高標準條例第一
條前段、第二條，判決如主文。
本案經檢察官丙○○到庭執行職務。
中    華    民    國    95    年    3     月    17    日
                        交通法庭  法  官  滕治平
以上正本證明與原本無異。
如不服本判決，應於收受送達後10日內向本院提出上訴書狀（應
附繕本）。
                                  書記官  郭佳雯
中    華    民    國    95    年    3     月    17    日
附錄本案論罪科刑法條：
刑法第二百八十四條第一項：
因過失傷害人者，處六月以下有期徒刑、拘役或五百元以下罰金
，致重傷者，處一年以下有期徒刑、拘役或五百元以下罰金


司法院資訊處製作；財團法人民間司法改革基金會備份。
